# 请教陈老师，现金流量问题

提问人：NIEDAREN 时间：2011-06-23 14:42:59
当年现金购入原材料，一部分研发领用了，这部分研发领用是作为“购买商品接受劳务支付的现金”，还是做为“支付的其他与经营活动有关的现金”？如是后者，相应的进项税是否也要考虑计入？ 虽然对经营活动净额没有影响，但还是想知道合理的做法。谢谢！

回答人：chenyiwei
如果购入时无法单独区分将用于研发的原材料，则建议全部计入“购买商品、接受劳务支付的现金”。如果可以单独区分的，则可以计入“购买商品、接受劳务支付的现金”，也可计入“支付的其他与经营活动有关的现金”。